臺灣新北地方法院民事裁定
111年度家調裁字第34號
聲  請  人  王文良  


相  對  人  王智宏  


上列當事人間請求確認親子關係不存在事件，本院裁定如下：
    主    文
確認聲請人甲○○（男，民國00年00月00日生，身分證統一編號：
Z000000000號）與相對人乙○○（男，民國00年00月0日生，身分
證統一編號：Z000000000號）間之親子關係不存在。
聲請程序費用由聲請人負擔。
    理    由
一、聲請意旨略以：相對人非聲請人之子，惟戶籍資料卻登記聲
    請人為相對人之父，該戶籍登記與事實不符，爰依法請求確
    認聲請人與相對人間之親子關係不存在，及聲請法院依家事
    事件法第33條規定逕為裁定等語。
二、相對人方面：對聲請人之主張及親子鑑定報告沒有意見，兩
    造間未有親子關係，並聲請法院依家事事件法第33條規定逕
    為裁定等語。
三、按當事人就不得處分之事項，其解決事件之意思已甚接近或
    對於原因事實之有無不爭執者，得合意聲請法院為裁定。法
    院為前項裁定前，應參酌調解委員之意見及家事調查官之報
    告，依職權調查事實及必要之證據，並就調查結果使當事人
    或知悉之利害關係人有陳述意見之機會。當事人聲請辯論者
    ，應予准許。前二項程序，準用民事訴訟法第一編第二章第
    三節關於訴訟參加之規定，家事事件法第33條定有明文。查
    本件兩造合意聲請本院以裁定終結本件家事事件，本院自應
    依前揭規定為裁定，合先敘明。
四、再按就法律所定親子或收養關係有爭執，而有即受確認判決
    之法律上利益者，得提起確認親子或收養關係存在或不存在
    之訴，家事事件法第67條定有明文。再者，確認法律關係之
    訴，非原告有即受確認判決之法律上之利益者，不得提起，
    而所謂「即受確認判決之法律上之利益」，在被告就該親子
    關係之存否有爭執時，得認原告有確認利益，縱使就身分關
    係之存否，當事人間無爭執，如有更正戶籍上之記載（參見
    戶籍法第24條、戶籍法施行細則第13條第1項第12款），使
    身分關係明確之必要時，亦應認有確認利益。本件相對人戶
    籍謄本記載父為聲請人，此為聲請人否認，是戶籍記載是否
    與事實相符，有待釐清，應認聲請人有提起本件確認親子關
    係不存在事件之確認利益。
五、經查，聲請人主張之前揭事實，業據提出戶籍謄本、博微生
    物科技股份有限公司分子生物實驗室DNA基因圖譜型別分析
    報告、DNA親緣關係諮詢報告單等件為證。觀諸前開親緣關
    係諮詢報告單載明略以：「送檢註明為甲○○與乙○○之檢體，
    其DNA STR系統之D8S1179、D21S11、D2S441、D19S433、FGA
    、D5S818、D13S317、SE33、D1S1656、D2S1338等10個基因
    座之基因型別不相符，所以甲○○與乙○○間排除一親等直系親
    緣關係。」等語，依上開事證，堪認聲請人與相對人間之親
    子關係不存在，於法洵屬有據，應予准許。
六、本件聲請人之請求，於法有據，已如前述。然確認親子關係
    存否事件，依法需藉由法院裁判始能還原真實身分，相對人
    僅依法消極應訴，應認相對人所為乃屬伸張或防衛身分權所
    必要，本院因認本件程序費用應由聲請人負擔，較為公允。
七、據上論結，聲請人所請有理由，裁定如主文。 　　　 
中　　華　　民　　國　　111 　年　　4 　　月　　15　　日
                  家事第一庭    法  官　蔡甄漪
以上正本係照原本作成。
如對本裁定抗告，須於裁定送達後10日之不變期間內，向本院提
出抗告狀，並繳納抗告費新臺幣1,000元。
中　　華　　民　　國　　111 　年　　4 　　月　　18　　日
                                書記官　黃琪瑋